臺灣臺南地方法院刑事判決　　　　　　　 100年度易字第43號
公　訴　人　臺灣臺南地方法院檢察署檢察官
被　　　告　黃志
被　　　告　蔡嘉淵
上列被告因竊盜案件，經檢察官提起公訴（99年度營偵字第1677號）
，本院判決如下：
    主  文
黃志共同犯攜帶兇器竊盜罪，共貳罪，均累犯，各處有期徒刑
捌月。應執行有期徒刑壹年貳月。
蔡嘉淵共同犯攜帶兇器竊盜罪，共貳罪，各處有期徒刑柒月。應
執行有期徒刑壹年。
    事  實
一、黃志於民國92年間，因公共危險（酒醉駕駛）案件，經本
    院92年度交易字第89號判處有期徒刑5月確定，後減刑為有
    期徒刑2月，於96年9月15日執行完畢。嗣黃志與蔡嘉淵任
    職於臺南市歸仁區○○○街57號「光奇有限公司」（下稱光
    奇公司），從事有線電視與電信公司線路架設工作。黃志
    仍不知悔改，於民國99年9月20日上午，駕駛光奇公司所有
    之車號J4-2465號自小貨車，搭載蔡嘉淵外出，於上午10時
    30 分許，行經臺南市西港區營西里144號前，見中華電信公
    司所有之地下電纜線無人看管，2人乃心生貪念，竟共同基
    於意圖為自己不法所有之犯意聯絡，由蔡嘉淵持放置於貨車
    上、客觀上足為兇器之鐵製提蓋器（俗稱開蓋器、開孔器）
    1把，撬開中華電信公司鋪設於路面之手孔蓋，再由黃志
    持放置於貨車上、客觀上足為兇器之鐵製半月剪，將鋪設於
    地下之電纜線剪斷後，拉出地面而竊取約30公尺之電纜線（
    規格：PEWC 0.4m mX600P，價值約新臺幣(下同)24300元）
    ，2 人再合力將竊得之電纜線搬到上開自小貨車上後離去。
    黃志與蔡嘉淵復另行起意，再共同基於意圖為自己不法所
    有之犯意聯絡，於同日上午11時50分許，又前往臺南市學甲
    區三慶里南14線往紅茄方向頂洲北幹137 -140段前，以同一
    手法，竊取中華電信公司所有之地下電纜線約200公尺（規
    格同上，價值約16萬元），得手後離去。嗣經中華電信公司
    發現上述2地段電纜線遭竊，乃報警循線查獲，並由蔡嘉淵
    帶同警方人員在臺南市○○區○○路四段290巷291弄96-50
    號旁空地草叢，查獲上開遭竊之電纜線1批。
二、案經臺南市政府警察局學甲分局報請臺灣臺南地方法院檢察
    署檢察官偵查起訴。
    理  由
一、按被告以外之人於審判外之言詞或書面陳述，除法律有規定
    者外，不得作為證據，刑事訴訟法第159條第1項固定有明文
    ；惟被告以外之人於審判外之陳述，雖不符同法第159條之1
    至第159之4之規定，而經當事人於審判程序同意作為證據，
    法院審酌該言詞陳述或書面陳述作成時之情況，認為適當者
    ，亦得為證據。又當事人、代理人或辯護人於法院調查證據
    時，知有第159條第1項不得為證據之情形，而未於言詞辯論
    終結前聲明異議者，視為有前項之同意，同法第159條之5第
    1、2項亦定有明文。本件被告黃志、蔡嘉淵就證人陳壬癸
    、黃澄洲於警詢中陳述之證據能力，已陳明同意作為本件證
    據（見本院卷17頁反面），且於審理時提示上開證人於警詢
    之陳述內容並告以要旨，且經公訴人、被告表示意見，本院
    審酌上開證人審判外陳述作成時之情況，並無不能自由陳述
    之情形，亦未見有何違法取證或其他瑕疵，且與待證事實具
    有關聯性，認為以之作為證據應屬適當，而得作為證據，合
    先陳明。
二、被告黃志、蔡嘉淵就二人分別持開蓋器及半月剪，於上開
    事實所述地點竊取電纜線之事實，業於偵查及審理時坦承不
    諱，核與被害人即中華電信公司技術員陳壬癸於警詢中之指
    述、證人即光奇有限公司負責人黃澄洲警詢中證述之情節相
    符，並有扣押筆錄、扣押物品目錄表、贓物認領保管單、車
    輛詳細資料報表各1份，現場圖2紙及現場蒐證暨監視錄影翻
    拍照片等在卷可稽，足認被告2人之自白與事實相符，
    本件事證明確，被告2人犯嫌均堪認定。
三、按行為後法律有變更者，適用行為時之法律，但行為後之法
    律有利於行為人者，適用最有利於行為人之法律，刑法第2
    條第1項定有明文。於被告行為後，刑法第321條第1項第3款
    規定於100年1月26日經總統公布修正，於同年月28日生效，
    有關該條款前、後規定之構成要件均屬相同，但修正前之法
    定刑為「6月以上、5年以下有期徒刑」，而修正後之法定刑
    則為「6月以上、5年以下有期徒刑，得併科新臺幣10萬元以
    下罰金」，比較新、舊法之結果，被告行為時之舊法對被告
    較為有利，揆諸前開刑法第2條第1項前段之規定，本件自應
    適用被告行為時之舊法。另按刑法第321條第1項第3款之攜
    帶兇器加重竊盜罪，係以行為人攜帶兇器竊盜為其加重條件
    ，此所謂兇器，其種類並無限制，凡客觀上足對人之生命、
    身體、安全構成威脅，具有危險性之兇器均屬之，且祇須行
    竊時攜帶此種具有危險性之兇器為已足，並不以攜帶之初有
    行兇之意圖為必要（最高法院79年台上字第5253號判例參照
    ）。查本件被告竊盜所用之鐵製開蓋器、半月剪，係用以撬
    開地下纜線之手孔蓋，並剪斷電纜線，且從犯案時之監視錄
    影照片觀之，該二隻工具係大型鐵製器械，質地堅硬，半月
    剪前端更有鋒利開口，若持以行兇，客觀上足以對人之身體
    、生命、安全構成威脅，具危險性，當屬刑法第321條第1項
    第3款所稱兇器之一種。核被告所為，均係犯刑法第321條第
    1 項第3款之攜帶兇器竊盜罪，被告二人辯稱其係工具非兇
    器云云，自不可採。又被告二人就上開犯行間，有犯意聯絡
    及行為分擔，為共同正犯。而被告二人共犯上開2罪，犯意
    各別，行為互殊，應予分論併罰。另被告黃志於92年間，
    因公共危險（酒醉駕駛）案件，經本院92年度交易字第89號
    判處有期徒刑5月確定，後減刑為有期徒刑2月，於96年9月
    15 日執行完畢，有臺灣高等法院被告前案紀錄表可按，其
    於五年之內再犯本件有期徒刑以上之罪，為累犯，應依法加
    重其刑。爰審酌被告黃志、蔡嘉淵正值青壯年，本可期應
    自食其力，竟捨此正途不由，攜帶兇器竊取地下電纜線，使
    中華電信公司蒙受財產損失，然被告二人犯罪後均坦承犯行
    ，表示悔意，態度尚稱良好，兼審酌被告黃志、蔡嘉淵之
    素行、智識程度、生活狀況等一切情狀，分別量處如主文所
    示之刑，及定應執行之刑，以為儆懲。又被告竊盜所用之鐵
    製開蓋器、半月剪，係光奇公司所有，並非被告所有，經被
    告陳述在卷（偵卷15頁），亦未扣案，爰不另為沒收之諭知
    ，附此說明。
據上論斷，依刑事訴訟法第299條第1項前段，刑法第28條、刑法
第2條第1項前段、修正前刑法第321條第1項第3款、第47條第1項
、第51條第5款，判決如主文所示。
本案經檢察官薛雯文到庭執行職務
中    華    民    國   100    年    2     月    17    日
                  刑事第十庭    法  官  蔡孟珊
以上正本證明與原本無異。
如不服本判決應於收受本判後10日內向本院提出上訴書狀，並應
敘述具體理由。其未敘述上訴理由者，應於上訴期間屆滿後20日
內向本院補提理由書狀（均須按他造當事人之人數附繕本）「切
勿逕送上級法院」。
                                書記官  何小玉
中    華    民    國   100    年    2     月    17    日